臺灣高等法院交通事件裁定　　　　　　 96年度交抗字第264號
抗　告　人
即受處分人　甲○○
上列抗告人因違反道路交通管理處罰條例案件，不服臺灣臺北地
方法院，中華民國96年3月23日所為裁定（96年度交聲字第151號
），提起抗告，本院裁定如下：
    主  文
抗告駁回。
    理  由
一、按駕駛人駕駛汽車，應遵守道路交通標誌、標線、號誌之指
    示；汽車行駛至交岔路口，應遵守燈光號誌或交通警察之指
    示，道路交通安全規則第九十條、第一百零二條第一項第一
    款分別定有明文。次按汽車駕駛人，行經有燈光號誌管制之
    交岔路口闖紅燈者，處新臺幣（以下同）一千八百元以上五
    千四百元以下罰鍰，並記違規點數三點，道路交通管理處罰
    條例第五十三條第一項、第六十三條第一項第三款亦規定甚
    明。是汽車駕駛人如有駕駛汽車行經有燈光號誌管制之交岔
    路口闖紅燈之違規行為經警舉發，並於舉發通知單上所載之
    應到案期限內到案聽候裁決或提出申訴，經主管機關調查後
    仍認定前揭違規行為屬實者，依違反道路交通管理事件統一
    裁罰基準及處理細則（下稱處理細則）第四十四條第一項及
    違反道路交通管理事件統一裁罰基準表（下稱基準表）之規
    定，應對該汽車駕駛人處以二千七百元之罰鍰，並記違規點
    數三點。
    原審以，本件抗告人即受處分人甲○○於民國（下同）九十
    五年十二月二日十四時三十九分許，駕駛其所有車牌號碼七
    Ｅ─二三五五號自用小客車行經臺北市○○○路○段二二八
    巷往東行駛時，經設置於該路口之闖紅燈自動照相儀器拍照
    採證，並經臺北市政府警察局大安分局交通分隊（下稱大安
    分局交通分隊）隊員警高水龍以受處分人有闖紅燈之違規行
    為為由，依違反道路交通管理處罰條例第五十三條第一項之
    規定逕行舉發，嗣抗告人即受處分人於舉發通知單所載應到
    案日期前到案聽候裁決，經原處分機關調查結果，仍認受處
    分人確有「駕車行經有燈光號誌管制之交岔路口闖紅燈」之
    違規行為，乃依道路交通管理處罰條例第五十三條第一項、
    第六十三條第一項第三款、處理細則第四十四條第一項暨基
    準表之規定，於九十六年一月二十三日以北市裁二字第裁二
    二—Ａ00000000號），裁決書裁罰抗告人即受處分
    人二千七百元，並記違規點數三點，則原處分機關之裁罰於
    法並無不合，抗告人即受處分人之異議，為無理由，而裁定
    駁回。
二、茲抗告人即受處分人不服原審裁定，提起抗告。惟查：
 (1).抗告人即受處分人對於其於前揭時間，駕駛上開車輛行經臺
    北市○○○路○段二二八巷路口往東方向設有燈光號誌管制
    之交岔路口之事實，並不爭執，並有舉發照片二張在卷可稽
    。
 (2).上開舉發照片二張顯現抗告人即受處分人行經有燈光號誌管
    制之交岔路口闖紅燈，并經證人即大安分局交通分隊員警高
    水龍到庭說明上開交岔路口等待左轉、燈光號誌、感應線區
    與自動照相等設置，原審憑以認定：抗告人即受處分人駕車
    行經該交岔路口時，其行車方向所屬之燈光號誌係屬紅燈，
    車輛均應停車而不得通行前進，惟受處分人駕駛之車輛仍於
    紅燈亮起後一‧七秒時，因超越停止線輾壓感應線圈而被拍
    攝第一張照片，並於紅燈亮起後二‧七秒時以時速十六公里
    之速度前進，而遭儀器拍攝第二張照片；抗告人即受處分人
    所駕車輛既於有燈光號誌管制之交岔路口紅燈亮起時，未停
    於禁制標線之停止線後方，猶繼續向前行駛跨越停止線，自
    屬闖紅燈之行為。
 (3).核原審是認抗告人即受處分人確有汽車駕駛人，行經有燈光
    號誌管制之交岔路口闖紅燈之事實，洵有依據，裁定駁回抗
    告人即受處分人之異議，並無不當。
三、從而，抗告人即受處分人空言指摘原裁定不當云云，為無理
    由，其抗告，應予駁回。
據上論結，應依道路交通案件處理辦法第26條，刑事訴訟法第
412條，裁定如主文。
中　　華　　民　　國　　96　　年　　4 　　月　　19　　日
                  交通法庭    審判長法　官 吳  敦
　　　　　　　　　　　　　　        法  官 吳啟民
　　　　　　　　　　　　　　        法  官 陳祐治
以上正本證明與原本無異。
不得再抗告。
                                　　書記官　蔡慧娟
中　　華　　民　　國　　96　　年　　4 　　月　　19　　日
